【裁判字號】    99,易,417
【裁判日期】    990607
【裁判案由】    竊盜
【裁判全文】
臺灣彰化地方法院刑事判決               99年度易字第417號
公  訴  人  臺灣彰化地方法院檢察署檢察官
被      告  丙○○
上列被告因竊盜案件，經檢察官提起公訴（99年度偵字第3869號
），本院判決如下：
    主  文
丙○○所犯如附表所示之罪，各處如附表主文欄所示之刑。應執
行有期徒刑壹年捌月。
    事  實
一、丙○○曾因犯竊盜罪，經本院以93年度易字第38號判決判處
    有期徒刑8月確定；又因犯連續施用第二級毒品罪，經本院
    以93年度易字第346號判決判處有期徒刑7月確定，上開二罪
    經裁定合併定應執行有期徒刑1年1月確定，於民國（下同）
    94年5月20日執行完畢。詎仍不知悔改，復分別基於意圖為
    自己不法所有之竊盜犯意，先後為如附表所示之犯行。嗣丙
    ○○因另案為警查獲，並扣得非其所有亦供本案犯罪使用之
    乙炔切割器1組（含壓力表）（即起訴書所稱之「乙炔氣焊
    工具」）（扣於另案，見臺灣高等法院臺中分院《以下簡稱
    ：臺中高分院》99年度上易字第354號一案），丙○○在另
    案羈押中為警於98年12月7日借提，在有偵查犯罪職權之公
    務員發覺其如附表編號4至8所示之各次犯罪前，主動向彰化
    縣警察局溪湖分局警員自首該等犯行而接受裁判；另附表編
    號1、2、3所示之犯行，則經乙○向警方報案後而循線查獲
    。
二、案經彰化縣警察局溪湖分局報告臺灣彰化地方法院檢察署檢
    察官偵查起訴。
    理  由
一、本件為刑事訴訟法第376條第2款所列案件，依同法第284條
    之1規定，由法官獨任審判，先予敘明。
二、關於證據能力部分：
(一)按被告以外之人於審判外之言詞或書面陳述，除法律有規定
    者外，不得作為證據，刑事訴訟法第159條第1項固有明文。
    惟被告以外之人於審判外之陳述，雖不符刑事訴訟法第159
    條之1至第159條之4規定（得為證據之情形），而經當事人
    於審判程序同意作為證據，法院審酌該言詞陳述或書面陳述
    作成時之情況，認為適當者，亦得為證據。刑事訴訟法第15
    9條之5第1項定有明文。本案中公訴人所提出證人即被害人
    乙○、張莞榕、甲○○、己○○、戊○○及丁○○之警詢筆
    錄，均屬被告丙○○以外之人於審判外之言詞陳述，被告於
    本院審理中，均同意作為證據；且本院審酌該等言詞陳述作
    成時之情況，並無不適當之情形，復與本案待證事實具有關
    聯性，故均得作為證據。
(二)如附表證據欄內所示之現場蒐證照片，係警員於勘查現場時
    ，透過照相設備對現場景物、特徵拍攝所形成之機械性紀錄
    ，再還原於照相紙上，因其現場拍攝之情形與相片所呈現之
    內容，是藉由照相設備之正確性來加以保障其內容之一致性
    ，而非人對現場情形之言詞描述本身；另扣案之乙炔切割器
    1組，係屬物證，均非屬供述證據，自皆無傳聞法則之適用
    。因上開照片及扣案之乙炔切割器1組，與本案犯罪事實具
    有關聯性，且被告及公訴人於審理時，對於卷內所附之上開
    照片及扣押物品清單（乙炔切割器1組之扣案證據），亦均
    同意作為證據，復查無不得作為證據之事由，故依法亦均得
    作為證據。
三、本案如附表編號1至8所示之犯罪事實，迭據被告於警、偵訊
    及本院審理時，坦承不諱，核與附表證據欄所示證人指述之
    情節相符，並有附表證據欄所示之現場蒐證照片及乙炔切割
    器1組扣案可供佐證。足認被告之自白與事實相符，可以採
    信。本案事證明確，被告所為如附表所示之各該犯行，均堪
    以認定。
四、論罪科刑部分：
(一)按刑法第321條第1項第3款之攜帶兇器竊盜罪，係以行為人
    攜帶兇器竊盜為其加重條件，此所謂兇器，其種類並無限制
    ，凡客觀上足對人之生命、身體、安全構成威脅，具有危險
    性之兇器均屬之，且祇須行竊時攜帶此種具有危險性之兇器
    為已足，並不以攜帶之初有行兇之意圖為必要（最高法院79
    年臺上字第5253號判例意旨參照）。查被告於犯附表編號1
    至8所示各罪時，所攜帶之乙炔切割器1組（扣於另案，見臺
    中高分院99年度上易字第354號一案），為金屬製品，係高
    溫高壓燒焊之工具，其搭配壓力表使用所產生之噴焰，足以
    燒熔堅固鐵條，自亦足以燒灼傷人，於客觀上具有危險性，
    足對人之身體、生命構成威脅，自屬刑法第321條第1項第3
    款所規範之兇器。是核被告所為，就附表編號1、4所示部分
    ，係分別犯刑法第321條第2項、第1項第3款之攜帶兇器竊盜
    未遂罪，就此部分並依刑法第25條第2項規定，按既遂犯之
    刑減輕之；就附表編號2、3、5、6、7、8所示部分，係分別
    犯刑法第321條第1項第3款之攜帶兇器竊盜既遂罪。又被告
    就上開各罪，犯意各別，為數罪，應予分論併罰。再查被告
    曾因犯竊盜罪，經本院以93年度易字第38號判決判處有期徒
    刑8月確定；又因犯連續施用第二級毒品罪，經本院以93年
    度易字第346號判決判處有期徒刑7月確定，上開二罪經裁定
    合併定應執行有期徒刑1年1月確定，於94年5月20日執行完
    畢一節，有臺灣高等法院被告前案紀錄表1份在卷可稽，被
    告於上開徒刑執行完畢後，5年以內故意再犯本案有期徒刑
    以上之罪，所為犯行皆屬累犯，各應依刑法第47條第1項規
    定加重其刑，並就附表編號1、4所示二罪（未遂），均依法
    先加後減。
(二)另查被告就附表編號4至8所示各罪，在有偵查犯罪職權之機
    關或公務員發覺其各該犯罪前，主動向警員自首並接受裁判
    一情，有被告及附表編號4至8證據欄所示證人之警詢筆錄在
    卷可參，被告就此等部分皆合於自首之要件，爰就該等部分
    之犯行，均依刑法第62條前段規定減輕其刑，並均依法先加
    後減，其中就附表編號4部分再遞減其刑。至於檢察官於起
    訴書內雖認被告就附表編號1、2、3所示犯行亦屬自首一節
    ，惟查，在被告於98年12月7日向警員坦承該三次犯行之前
    ，證人乙○已於98年11月24日向警方報案，警方依該犯罪手
    法，亦已懷疑被告涉有罪嫌，此有被告及證人乙○之警詢筆
    錄在卷可參（見警卷第1頁背面、第5頁），是檢察官認被告
    就此三次犯行亦構成自首一事，尚有誤會，附此敘明。
(三)審酌被告除上述累犯前科外，另有竊盜等犯罪前科，有前揭
    臺灣高等法院被告前案紀錄表在卷可按，素行不佳；其因缺
    乏生活貲財，卻不思以正當方法籌湊，竟無視法紀，率而以
    竊取他人財物之方式來滿足所需，並以攜帶兇器之方式為之
    ，破壞社會之安寧秩序，造成被害人受有損害，犯後復未予
    賠償，所為實有可議；惟念及被告於犯後，能坦承犯行，尚
    有悔意，暨審酌其犯罪之動機、目的、手段、國中畢業之智
    識程度及所生危害，及就附表編號1、4所為僅止於未遂，並
    自首附表編號4至8所示部分之犯行，均各予以減輕其刑等一
    切情狀，爰分別量處如附表主文欄所示之刑。公訴人於審理
    時雖求為對被告量處應執行刑有期徒刑2年，然本院審酌上
    情後，認公訴人之求刑尚嫌過重，乃核情量處如主文所示之
    應執行刑。至於被告於犯附表所示各罪時所攜帶之乙炔切割
    器1組，因被告供稱係借自不知情之雇主，而否認為其所有
    ，此部分因公訴人未能舉出證據證明該乙炔切割器1組為被
    告所有，依法自不能沒收；另起訴書於犯罪事實欄所提及被
    告於另案遭查獲時扣案之破壞剪3支、螺絲起子1支等物，此
    等物品固為被告所有，惟因被告於本案犯罪時，並未攜帶使
    用該等物品，故亦不能宣告沒收，均併佌敘明。
據上論斷，應依刑事訴訟法第284條之1、第299條第1項前段，刑
法第321條第1項第3款、第2項、第47條第1項、第25條第2項、第
62條前段、第51條第5款，判決如主文。
本案經檢察官林于人到庭執行職務。
中    華    民    國    99    年    6     月    7     日
                  刑事第三庭    法  官  陳銘壎
以上正本證明與原本無異。
如不服本判決應於收受判決後10日內向本院提出上訴書狀，並應
敘述具體理由；其未敘述上訴理由者，應於上訴期間屆滿後20日
內向本院補提理由書(均須按他造當事人之人數附繕本)「切勿逕
送上級法院」。
告訴人或被害人對於判決如有不服具備理由請求檢察官上訴者，
其上訴期間之計算係以檢察官收受判決正本之日期為準。
中    華    民    國    99    年    6     月    8     日
                                書記官  楊筱惠
附錄本案論罪科刑法條全文：
中華民國刑法第321條：
犯竊盜罪而有左列情形之一者，處6月以上、5年以下有期徒刑：
一  於夜間侵入住宅或有人居住之建築物、船艦或隱匿其內而犯
    之者。
二  毀越門扇、牆垣或其他安全設備而犯之者。
三  攜帶兇器而犯之者。
四  結夥三人以上而犯之者。
五  乘火災、水災或其他災害之際而犯之者。
六  在車站或埠頭而犯之者。
前項之未遂犯罰之。
附表：
┌──┬────────────┬────────┬───────────┐
│編號│    犯  罪  事  實      │   證     據    │     主        文     │
├──┼────────────┼────────┼───────────┤
│ 1  │丙○○於98年11月2日凌晨0│1.被告之自白    │丙○○攜帶兇器竊盜，未│
│    │時許，駕駛車牌號碼8480-L│2.證人即被害人陳│遂，累犯，處有期徒刑伍│
│    │G號（起訴書誤載為「848-L│  館之警詢供述（│月。                  │
│    │G號」）自小貨車，至乙○ │  見警卷第5頁） │                      │
│    │設置於彰化縣埔心鄉東門村│3.現場蒐證照片6 │                      │
│    │新興路205巷口處之加水站 │  張（見警卷第20│                      │
│    │，攜帶非其所有而客觀上足│  、23頁）      │                      │
│    │以供兇器使用之乙炔切割器│4.扣案乙炔切割器│                      │
│    │1組，於著手破壞該販賣機 │  1組           │                      │
│    │之投幣箱鎖頭欲竊取箱內錢│                │                      │
│    │幣之際，適有路人行經該處│                │                      │
│    │，丙○○為免遭查獲，乃作│                │                      │
│    │罷離去而未遂。          │                │                      │
├──┼────────────┼────────┼───────────┤
│ 2  │丙○○於98年11月2日凌晨0│1.被告之自白    │丙○○攜帶兇器竊盜，累│
│    │時30分許，駕駛車牌號碼84│2.證人即被害人陳│犯，處有期徒刑柒月。  │
│    │80-LG號自小貨車，至乙○ │  館之警詢供述（│                      │
│    │設置於彰化縣埔心鄉東門村│  見警卷第5頁） │                      │
│    │正義路119號前之加水站， │3.現場蒐證照片6 │                      │
│    │，攜帶非其所有而客觀上足│  張（見警卷第19│                      │
│    │以供兇器使用之乙炔切割器│  、24頁）      │                      │
│    │1組，破壞該販賣機之投幣 │4.扣案乙炔切割器│                      │
│    │箱鎖頭，竊取箱內之現金約│  1組           │                      │
│    │新臺幣（下同）2千2百元得│                │                      │
│    │手。                    │                │                      │
├──┼────────────┼────────┼───────────┤
│ 3  │丙○○於98年11月2日凌晨1│1.被告之自白    │丙○○攜帶兇器竊盜，累│
│    │時許，駕駛車牌號碼8480-L│2.證人即被害人陳│犯，處有期徒刑柒月。  │
│    │G號自小貨車，至乙○設置 │  館之警詢供述（│                      │
│    │於彰化縣埔心鄉東門村員鹿│  見警卷第5頁） │                      │
│    │路二段193號前之加水站， │3.現場蒐證照片7 │                      │
│    │，攜帶非其所有而客觀上足│  張（見警卷第18│                      │
│    │以供兇器使用之乙炔切割器│  、25頁）      │                      │
│    │1組，破壞該販賣機之投幣 │4.扣案乙炔切割器│                      │
│    │箱鎖頭，竊取箱內之現金約│  1組           │                      │
│    │3千元得手。             │                │                      │
├──┼────────────┼────────┼───────────┤
│ 4  │丙○○於98年11月4日凌晨0│1.被告之自白    │丙○○攜帶兇器竊盜，未│
│    │時許，駕駛車牌號碼8480-L│2.證人即被害人張│遂，累犯，處有期徒刑參│
│    │G號自小貨車，至張莞榕設 │  莞榕之警詢供述│月。                  │
│    │置於彰化縣埔心鄉南館村新│  （見警卷第6頁 │                      │
│    │館路584號旁之加水站，攜 │  ）            │                      │
│    │帶非其所有而客觀上足以供│3.現場蒐證照片2 │                      │
│    │兇器使用之乙炔切割器1組 │  張（見警卷第26│                      │
│    │，於著手破壞該販賣機之投│  頁）          │                      │
│    │幣箱鎖頭欲竊取箱內錢幣之│4.扣案乙炔切割器│                      │
│    │際，適有路人行經該處，黃│  1組           │                      │
│    │志強為免遭查獲，乃作罷離│                │                      │
│    │去而未遂。              │                │                      │
├──┼────────────┼────────┼───────────┤
│ 5  │丙○○於98年11月4日凌晨0│1.被告之自白    │丙○○攜帶兇器竊盜，累│
│    │時30分許，駕駛車牌號碼84│2.證人即被害人張│犯，處有期徒刑伍月。  │
│    │80-LG號自小貨車，至張春 │  春山之警詢供述│                      │
│    │山設置於彰化縣永靖鄉崙子│  （見警卷第7頁 │                      │
│    │村九分路267巷口處之加水 │  ）            │                      │
│    │站，攜帶非其所有而客觀上│3.現場蒐證照片2 │                      │
│    │足以供兇器使用之乙炔切割│  張（見警卷第27│                      │
│    │器1組，破壞該販賣機之投 │  頁）          │                      │
│    │幣箱鎖頭，竊取箱內之現金│4.扣案乙炔切割器│                      │
│    │約160元得手。           │  1組           │                      │
├──┼────────────┼────────┼───────────┤
│ 6  │丙○○於98年11月4日凌晨1│1.被告之自白    │丙○○攜帶兇器竊盜，累│
│    │時許，駕駛車牌號碼8480-L│2.證人即被害人黎│犯，處有期徒刑伍月。  │
│    │G號自小貨車，至己○○設 │  金波之警詢供述│                      │
│    │置於彰化縣永靖鄉五福村中│  （見警卷第8頁 │                      │
│    │山路351巷與五福巷口處之 │  ）            │                      │
│    │加水站，攜帶非其所有而客│3.現場蒐證照片2 │                      │
│    │觀上足以供兇器使用之乙炔│  張（見警卷第28│                      │
│    │切割器1組，破壞該販賣機 │  頁）          │                      │
│    │之投幣箱鎖頭，竊取箱內之│4.扣案乙炔切割器│                      │
│    │現金約2千元得手。       │  1組           │                      │
├──┼────────────┼────────┼───────────┤
│ 7  │丙○○於98年11月4日凌晨2│1.被告之自白    │丙○○攜帶兇器竊盜，累│
│    │時許，駕駛車牌號碼8480-L│2.證人即被害人蔡│犯，處有期徒刑伍月。  │
│    │G號自小貨車，至戊○○設 │  尚龍之警詢供述│                      │
│    │置於彰化縣埔心鄉（起訴書│  （見警卷第9頁 │                      │
│    │誤載為「埔鄉鄉」）舊館村│  ）            │                      │
│    │興霖路與武興路口旁之加水│3.現場蒐證照片2 │                      │
│    │站，攜帶非其所有而客觀上│  張（見警卷第29│                      │
│    │足以供兇器使用之乙炔切割│  頁）          │                      │
│    │器1組，破壞該販賣機之投 │4.扣案乙炔切割器│                      │
│    │幣箱鎖頭，竊取箱內之現金│  1組           │                      │
│    │約1千4百元得手。        │                │                      │
├──┼────────────┼────────┼───────────┤
│ 8  │丙○○於98年10月29日凌晨│1.被告之自白    │丙○○攜帶兇器竊盜，累│
│    │2時許，駕駛車牌號碼8480-│2.證人即被害人劉│犯，處有期徒刑伍月。  │
│    │LG號自小貨車，至丁○○設│  永仁之警詢供述│                      │
│    │置於彰化縣花壇鄉花壇村光│  （見警卷第4頁 │                      │
│    │明路70-2號之加水站，攜帶│  ）            │                      │
│    │非其所有而客觀上足以供兇│3.現場蒐證照片2 │                      │
│    │器使用之乙炔切割器1組， │  張（見警卷第30│                      │
│    │器1組，破壞該販賣機之投 │  頁）          │                      │
│    │幣箱鎖頭，竊取箱內之現金│4.扣案乙炔切割器│                      │
│    │約2千3百元得手。        │  1組           │                      │
└──┴────────────┴────────┴───────────┘

司法院資訊處製作；財團法人民間司法改革基金會備份。
